---
title: "SolucionEjercicio"
author: "Manuel Rubio"
date: "2023-10-11"
output: html_document
---
```{r setup, include=FALSE}
knitr::opts_chunk$set(echo = TRUE)
```
### Considera los conjuntos de datos mammals del paquete MASS y Animals2 del paquete robustbase.

* Mira la las características de ambos conjuntos usando la ayuda.
Usa las funciones dim, head, tail, str para una primera visión de los conjuntos de datos.
* Muestra los nombres de las filas y las columnas (rownames, colnames)
* Usa la función intersect y almacena en la variable commonAnimals los aminales que aparezcan en ambos conjuntos
* Usa setdiff para averiguar qué animales no están en ambos conjuntos. ¿Cuántos son ?. ¿Qué tipo de animales son?
* Determina las diferencia entre los animales que no aparecen en ambos conjuntos.



```{r}
mammals<-MASS::mammals
Animals2<-robustbase::Animals2
```

```{r}
?mammals
```

```{r}
?Animals2
```

```{r}
dim(mammals)
head(mammals)
tail(mammals)
str(mammals)
```

```{r}
dim(Animals2)
head(Animals2)
tail(Animals2)
str(Animals2)
```
```{r}
rownames(mammals)
colnames(mammals)
rownames(Animals2)
colnames(Animals2)
```


```{r}
common_animals<-intersect(rownames(mammals),rownames(Animals2))
common_animals
```
```{r}
setdiff(rownames(mammals),rownames(Animals2))
```

Son 3 animales, el zorro ártico, la ardilla ártica de tierra, un mono y la rata gigante.







